臺灣臺南地方法院刑事判決　　　　　　 100年度易字第1175號
公　訴　人　臺灣臺南地方法院檢察署檢察官
被　　　告　陳建宏
上列被告因傷害等案件，經檢察官提起公訴（100 年度偵字第10
598 號），本院判決如下：
    主  文
陳建宏犯傷害罪，累犯，處有期徒刑肆月，如易科罰金，以新臺
幣壹仟元折算壹日；又犯恐嚇危害安全罪，累犯，處有期徒刑參
月，如易科罰金，以新臺幣壹仟元折算壹日。應執行有期徒刑陸
月，如易科罰金，以新臺幣壹仟元折算壹日。
    事  實
一、陳建宏前因公共危險案件，經臺灣屏東地方法院以97年度交
    簡字第415 號判處有期徒刑2 月確定，於民國97年8 月18日
    易科罰金執行完畢。詎仍不知悔改，於100 年6 月30 日 凌
    晨1時30分許，駕駛車牌號碼3093-JG號自小客車，行經臺南
    市○○區○○路與仁安路口時，不慎與林育安所駕駛並搭載
    蔡明翰、沈修和之車牌號碼5957-F3號自小客車發生擦撞。
    陳建宏因不滿林育安報警處理該交通事故，竟基於傷害及恐
    嚇之犯意，以徒手毆打林育安之頭部及胸部，致其受有左頭
    皮挫傷並暈眩、胸壁挫傷等傷害，並對林育安恫嚇「不願與
    你協調處理，要跟你輸贏，我手頭有很多傢伙」等語，致林
    育安心生畏懼。嗣經警據報後前往處理而循線查獲上情。
二、案經林育安訴由臺南市政府警察局第三分局移送臺灣臺南地
    方法院檢察署檢察官偵查起訴。
    理  由
壹、證據能力部分：
一、按被告以外之人於審判外之言詞或書面陳述，除法律有規定
    者外，不得作為證據，刑事訴訟法第159 條第1 項定有明文
    。查證人蔡明翰於警詢中所為之證述，係被告以外之人於審
    判外之陳述，被告陳建宏既不同意作為證據，且無同法第15
    9 條之1 至之5 例外規定之適用，依上開規定，自無證據能
    力。
二、其餘以下所引用之供述或非供述證據，檢察官及被告於本案
    言詞辯論終結前，並未爭執其證據能力，本院審酌前開證據
    之作成或取得之狀況，並無非法或不當取證之情事，且亦無
    顯不可信之情況，並無證據力明顯過低之情形，復經本院於
    審判期日就上開證據依法進行調查、辯論，依刑事訴訟法第
    159條之5規定，均具有證據能力。
貳、實體部分：
一、訊據被告固坦承前述傷害之犯罪事實，惟否認有何恐嚇之犯
    行，辯稱：伊並未對告訴人說上述恐嚇之話語等情。經查：
  (一)被告前揭傷害之犯罪事實，業經被告於偵查及本院審理中自
    白不諱，復據證人即告訴人林育安於警詢、偵查指述歷歷，
    並有證人沈修和於警詢之證述、證人蔡明翰於本院之證述及
    衛生署臺南醫院診斷證明書1 張在卷足憑，足徵被告上開任
    意性自白確與事實相符，堪予採信。
  (二)被告於上開時間、地點確有駕駛車輛與林育安發生交通事故
    ，並徒手毆打林育安之頭部及胸部致其受傷，且當日被告經
    員警到場處理測得被告酒精濃度達每公升1.059 毫克，並與
    處理員警發生言語及肢體上之衝突等事實，均為被告所不爭
    執。雖被告否認有前述恐嚇之犯罪事實，然上開犯罪事實業
    經證人即告訴人林育安於警詢指訴在案（見警卷第3 、4 頁
    ），且林育安並於偵查中到庭具結證稱：「100 年6 月30日
    凌晨1 時30分許我駕駛5975-F3 號自小客車在臺南市○○區
    ○○路三段與仁安街口，與陳建宏所駕駛3093-JG 號自小客
    車發生車禍，當時我們車子開到旁邊，我先下車，陳建宏也
    下車，我認出陳建宏是我所認識的人，我就上前想與他好好
    協調，但陳建宏沒說什麼就朝我揮拳，他徒手打我的頭部與
    胸部，之後說要如何處理，並說要與我輸贏，又說他手頭上
    有很多傢伙，我當時很害怕有好幾天不敢回家，我跟陳建宏
    住附近。」等語（見偵卷第11頁）。核與證人沈修和於警詢
    中證稱：「100 年6 月30日凌晨1 時30分許，在臺南市○○
    區○○路三段、仁安街口，陳建宏因酒後駕車，不慎與林育
    安所駕駛之5975-F3 號自小客車發生交通事故後，他們2 位
    下車處理，我因無法打開車門，就留在車內看他們處理的經
    過，結果，陳建宏講沒幾句話，就以徒手方式毆打林育安，
    可能陳建宏飲酒後，火氣比較大，與林育安講沒幾句話後，
    就以言詞恐嚇：「不願與伊協調處理，揚言要跟林育安輸贏
    並表示手頭有很多傢伙。」等語（見警卷第19頁）；證人蔡
    明翰於本院審理中到庭具結證稱：原本是我跟林育安下車跟
    被告雙方面好好談談怎麼車禍後續如何處理，林育安就跟被
    告說要如何處理，但跟被告就一言不合，被告說不滿意、不
    甘心，就毆打林育安。林育安一開始沒有說要請警察來處理
    ，是後來才說要不要叫警察處理比較快，但被告對此提議算
    是有點不滿。被告有以台語說出「不然不要處理，我的傢伙
    很多」，給我們的感覺就是被告不願意讓警方處理，「我的
    傢伙很多」這句話會讓我心生恐懼，因為這種術語有聽過，
    應該是想要打我們的意思，我會害怕，我當時確實有聽到被
    告這樣說。當時是被告跟林育安先下車，後來我也下車，看
    有沒有可以幫忙的地方。當時被告有說「要跟你輸贏」，所
    指的「你」是指林育安等語綦詳（見本院卷第26、27頁），
    核與證人林育安前於警詢、偵查中證述之內容一致。稽以證
    人林育安係因與被告發生行車事故，突遭被告毆打及出言恐
    嚇，始至警局陳述案發經過，衡情應無設詞誣指被告之可能
    ，且其就案發情節之陳述具體而完整，足見其印象深刻，其
    所言堪予採信。被告所辯則無可採。
  (三)按刑法第305 條之恐嚇罪，所稱以加害生命、身體、自由、
    名譽、財產之事，恐嚇他人者，係指以使人生畏怖心為目的
    ，而通知將加惡害之旨於被害人而言，至行為人主觀上是否
    確有實現加害之意圖或決心，則非所問（最高法院52年台上
    字第751 號判例、75年度台上字第5480號判決意旨可資參照
    ）。觀諸被告對告訴人林育安所稱「不願與你協調處理，要
    跟你輸贏，我手頭有很多傢伙」等語，顯屬以加害生命之事
    通知告訴人林育安，且衡諸案發情節，被告係先徒手毆打林
    育安之頭部及胸部後，又對於告訴人林育安陳稱上揭話語，
    自足使告訴人林育安擔憂其遭受危害而生畏怖之心，又告訴
    人林育安於聽聞被告前開恐嚇話語後，確屬驚恐畏懼，且因
    與被告住在附近而有數日不敢返家之事實，復經證人林育安
    證述如前，被告之恐嚇犯行，實至為明確。
  (四)綜上所述，被告前述傷害、恐嚇犯行均事證明確，洵堪認定
    。
二、核被告所為，係犯刑法第277 條第1 項之傷害罪及同法第30
    5 條之恐嚇危害安全罪。被告所犯上開二罪，犯意各別，行
    為分殊，應予分論併罰。被告前因公共危險案件，經臺灣屏
    東地方法院以97年度交簡字第415 號判處有期徒刑2 月確定
    ，甫於97年8 月18日執行完畢，有卷附臺灣高等法院被告前
    案紀錄表可按，其受有期徒刑執行完畢5 年內，故意再犯有
    期徒刑以上之罪，為累犯，應加重其刑。爰審酌被告有公共
    危險之前科，素行非佳，且遇事不思理性處理，竟於馬路上
    公然毆打及恫嚇告訴人，不僅造成告訴人林育安身心受創甚
    鉅，且危害社會治安非輕，並兼衡其生活狀況、犯罪之動機
    、犯罪後之態度等一切情狀，分別量處如主文所示之刑及均
    諭知易科罰金之折算標準，並定其應執行之刑及執行刑易科
    罰金之折算標準。
據上論斷，應依刑事訴訟法第299 條第1 項前段，刑法第277 條
第1 項、第305 條、第47條第1 項、第41條第1 項前段、第51條
第5 款，刑法施行法第1 條之1 ，判決如主文。
本案經檢察官薛雯文到庭執行職務。
中    華    民    國   100    年    11    月    22    日
                  刑事第三庭    法  官  曾子珍
如不服本判決應於收受本判後10日內向本院提出上訴書狀，並應
敘述具體理由。其未敘述上訴理由者，應於上訴期間屆滿後20日
內向本院補提理由書狀（均須按他造當事人之人數附繕本）「切
勿逕送上級法院」。
                                書記官  陳鈺翰
中    華    民    國   100    年    11    月    23    日
附錄本案論罪科刑法條全文：
中華民國刑法第277 條第1 項（普通傷害罪）
傷害人之身體或健康者，處3 年以下有期徒刑、拘役或1 千元以
下罰金。
中華民國刑法第305 條（恐嚇危害安全罪）
以加害生命、身體、自由、名譽、財產之事，恐嚇他人致生危害
於安全者，處2 年以下有期徒刑、拘役或3 百元以下罰金。